臺灣臺南地方法院民事裁定
                              111年度司暫家護字第244號
聲  請  人  
即  被害人  廖宥棋  

相  對  人  林虹佑  
上列聲請人聲請對相對人核發暫時保護令事件，本院裁定如下：
    主  文
聲請駁回。
    理  由
一、按家庭暴力防治法所稱家庭暴力者，謂家庭成員間實施身體
    或精神上不法侵害之行為；同法所稱家庭成員，包括下列各
    員及其未成年子女︰配偶或前配偶。現有或曾有同居關係
    、家長家屬或家屬間關係者。現為或曾為直系血親或直系
    姻親。現為或曾為四親等以內之旁系血親或旁系姻親；又
    法院為保護被害人，得不經審理程序或於審理終結前，依聲
    請核發暫時保護令；另法院核發暫時保護令時，得依聲請或
    依職權核發第14條第1項第1款至第6款、第12款及第13款之
    命令，家庭暴力防治法第2條第1款、第3條及第16條第3項分
    別定有明文。準此，法院於暫時保護令事件之審理終結後，
    如認有家庭暴力之事實，有以暫時保護令保護被害人之必要
    者，自應依聲請或依職權核發內容適當之暫時保護令；如不
    足以認定有家庭暴力之事實者，自應駁回聲請人之聲請。又
    所謂有核發暫時保護令之必要，係指被害人有「繼續」遭受
    相對人實施家庭暴力行為之急迫危險，如不核發保護令，將
    導致被害人受有無法回復之損害而言。準此，聲請人聲請核
    發暫時保護令，必須釋明有正當、合理之理由足認已發生家
    庭暴力事件，而被害人有繼續受相對人虐待、威嚇或其他身
    體上、精神及經濟上不法侵害之危險，或如不暫時核發保護
    令，將導致無法回復之損害（法院辦理家庭暴力案件應行注
    意事項第13條規定參見），始可核發保護令。
二、本件聲請狀意旨略以：聲請人乙○○與相對人甲○○為男女朋友
    關係，於民國111年9月1日下午14時30分許在相對人租屋處
    ，因兩造發生口角後，聲請人提出分手，又因搶奪手機，聲
    請人抓傷相對人，遭相對人毆打一拳，致聲請人左臂瘀傷；
    另相對人亦有威脅聲請人及家人之安全等語，致聲請人心生
    畏懼，爰依家庭暴力防治法之規定，聲請核發該法第14條第
    1項第1、2、4、5款內容之暫時保護令等情。
三、經查，聲請人與相對人為男女朋友關係，遭相對人施以家庭
    暴力一情，固有警方調查筆錄、家庭暴力通報表、照片等附
    卷可佐，惟上開家庭暴力事件通報表及照片內容是否為事實
    、是否有繼續受相對人暴力威脅之急迫危險，仍有待調查，
    是本院通知聲請人釋明相對人對聲請人及其家人歷次家暴之
    事證。然依聲請人提出之簡訊對話截圖資料顯示，其內容無
    非係相對人威脅聲請人要告知聲請人父母，並無威脅聲請人
    及家人之安全等語，另參照相對人與聲請人父母親之對話內
    容，亦僅因聲請人已封鎖相對人，致相對人無法將聲請人之
    物返還聲請人，而相對人告知其父母等語，難認相對人對聲
    請人及其家人有實施家庭暴力防治法所規範之虐待或精神上
    、身體上之不法侵害行為。再者，聲請人於警方調查時，亦
    稱只有111年9月1日那天對我動手而已等語，是認相對人雖
    確有同聲請狀所示之事實，然依其情節，應認屬兩造就特定
    事件爭執所生之偶發臨時性事件，相對人之行為固有不當，
    然應屬一時性過激反應，要非相對人欲以暴力手段建立對聲
    請人之控制力或權力，而非屬家庭暴力防治法所規範之虐待
    或精神上、身體上之不法侵害行為，且聲請人亦於案發當日
    搬回宿舍居住，難認聲請人目前有遭受相對人家庭暴力之急
    迫危險，是本件尚無核發暫時保護令之必要，應予駁回。然
    如聲請人日後另受有相對人之家庭暴力行為，仍得檢具其他
    相關事證，再行提出保護令聲請，併予敘明。
中　　華　　民　　國　　111 　年　　9 　　月　　29　 日 
             家事法庭　   司法事務官   陳敬程
以上正本係照原本作成。
如對本裁定抗告，須於裁定送達後10日內向本院提出抗告狀。 
中　　華　　民　　國　　111 　年　　9 　　月　　30　 日 
                          書  記  官   陳惠芳